臺灣彰化地方法院刑事判決
110年度易字第312號
公  訴  人  臺灣彰化地方檢察署檢察官
被      告  謝皓翰



上列被告因違反毒品危害防制條例案件，經檢察官提起公訴（11
0年度毒偵字第368號），檢察官聲請改依協商程序而為判決，本
院判決如下：
    主    文
謝皓翰犯施用第二級毒品罪，累犯，處有期徒刑陸月，如易科罰
金，以新臺幣壹仟元折算壹日。
    犯罪事實及理由
一、本案犯罪事實、證據及應適用之法條，除犯罪事實一倒數第
    5行之「以不詳方式」應更正為「以將甲基安非他命置於玻
    璃球內燒烤後吸食其煙霧之方式」，並增列「被告謝皓翰於
    本院審理中之自白」作為證據外，其餘均引用如附件臺灣彰
    化地方檢察署檢察官起訴書之記載。
二、本案被告已為認罪之表示，且經檢察官與被告於審判外達成
    協商之合意，合意內容如主文所示，經查，上開協商合意並
    無刑事訴訟法第455條之4第1項所列情形之一，檢察官聲請
    改依協商程序而為判決，本院爰不經言詞辯論，於協商合意
    範圍內為協商判決。
三、依刑事訴訟法第455條之2第1項、第455條之4第2項、第455 
    條之8、第454條第2項，判決如主文。
四、協商判決除有刑事訴訟法第455條之4第1項第1款於本訊問程
    序終結前，被告撤銷協商合意或檢察官撤回協商聲請者；第
    2 款被告協商之意思非出於自由意志者；第4款被告所犯之
    罪非第455條之2第1項所定得以協商判決者；第6款被告有其
    他較重之裁判上一罪之犯罪事實者；第7款法院認應諭知免
    刑或免訴、不受理者情形之一，及違反同條第2項「法院應
    於協商合意範圍內為判決；法院為協商判決所科之刑，以宣
    告緩刑或二年以下有期徒刑、拘役或罰金為限」之規定者外
    ，檢察官與被告均不得上訴。
五、本案如有前述可得上訴情形，而不服本判決時，得自收受判
    決送達之日起20日內，向本院提出上訴書狀（須附繕本），
    上訴於第二審法院。
本案經檢察官王銘仁提起公訴，檢察官林子翔到庭執行職務。
中　　華　　民　　國　　110 　年　　10　　月　　29　　日
                  刑事第八庭  法  官  徐啓惟　　
以上正本證明與原本無異。
除有法定事由外，不得上訴
中　　華　　民　　國　　110 　年　　10　　月　　29　　日
                              書記官　林佑儒
附錄本案論罪科刑法條：
毒品危害防制條例第10條第2項
施用第二級毒品者，處3年以下有期徒刑。
附件：
臺灣彰化地方檢察署檢察官起訴書
                                    110年度毒偵字第368號
　　被　　　告　謝皓翰　男　00歲（民國00年00月0日生）
　　　　　　　　　　　　住彰化縣○○鎮○○路00巷000○0號
　　　　　　　　　　　　國民身分證統一編號：Z000000000號
上列被告因違反毒品危害防制條例案件，業經偵查終結，認應提
起公訴，茲將犯罪事實及證據並所犯法條分敘如下：
　　　　犯罪事實
一、謝皓翰前因施用毒品案件，經送觀察、勒戒後，認無繼續施
    用毒品傾向，並於民國107年11月12日執行完畢釋放後，由
    本署檢察官以107年度毒偵字第1178號為不起訴處分確定。
    又因違反槍砲彈藥刀械管制條例案件，經臺灣彰化地方法院
    以107年度簡字第1760號判處有期徒刑5月確定，經與其另犯
    之肇事逃逸、竊盜等案件接續執行後，於109年4月30日縮短
    刑期執行完畢。詎其仍不知悔改，於前開觀察、勒戒執行完
    畢釋放後3年內，復基於施用第二級毒品之犯意，於109年12
    月13日下午4時許，在其彰化縣○○鎮○○路00巷000○0號住處內
    ，以不詳方式，施用第二級毒品甲基安非他命1次。嗣於109
    年12月17日上午9時9分許，謝皓翰經警持本署檢察官核發之
    鑑定許可書，在警局進行尿液採驗，經警採取其尿液送驗，
    結果呈安非他命、甲基安非他命陽性反應，而悉上情。
二、案經彰化縣警察局彰化分局報告偵辦。
　　　　證據並所犯法條
一、證據清單及待證事實：
編號 證  據  名  稱 待  證  事  實 1 被告謝皓翰於警詢時之供述 證明被告於前開時、地施用第二級毒品甲基安非他命之事實。 2 立人醫事檢驗所濫用藥物尿液檢驗報告、彰化縣警察局彰化分局委託檢驗尿液代號與真實姓名對照認證表、本署鑑定許可書、去氧核醣核酸條例以外案件接受尿液採樣同意書各1紙 被告之尿液經送驗結果呈安非他命、甲基安非他命陽性反應之事實。 3 刑案資料查註紀錄表1份 被告於觀察、勒戒執行完畢釋放後3年內，及於有期徒刑之執行完畢後5年內，故意再犯本件施用毒品罪嫌之事實。 
二、查毒品危害防制條例第20條第3項、第23條第2項業已於109
    年1月15日修正公布，並於公布後6個月（即109年7月15日）
    施行，而因應毒品危害防制條例第20條、第23條之修正施行
    ，最高法院109年11月18日刑事大法庭109年度台上大字第38
    26號裁定宣示：「毒品危害防制條例第20條第3項規定，所
    謂『3年後再犯』，只要本次再犯（不論修正施行前、後）距
    最近1次觀察、勒戒或強制戒治執行完畢釋放，已逾3年者，
    即該當之，不因其間有無犯第10條之罪經起訴、判刑或執行
    而受影響。」。是核被告所為，係犯毒品危害防制條例第10
    條第2項之施用第二級毒品罪嫌，被告最近1次於107年11月1
    2日觀察、勒戒執行完畢釋放，其於觀察、勒戒執行完畢釋
    放後3年內之前開日時再犯本件施用第二級毒品罪，爰依首
    開法條規定及說明提起公訴。又被告前曾受犯罪事實欄所載
    有期徒刑之執行完畢，有刑案資料查註紀錄表1份可參，5年
    以內故意再犯本件有期徒刑以上之本罪，為累犯，請酌量加
    重其刑。
三、依毒品危害防制條例第23條第2項、刑事訴訟法第251條第1
    項提起公訴。
　　此　致
臺灣彰化地方法院
中　　華　　民　　國　 110　　年　　4 　　月　　9 　　日
　　　　　　　　　　　　　　　檢　察　官　王銘仁